臺灣臺南地方法院民事裁定
110年度聲字第105號
聲  請  人  姜獻智  


相  對  人  蔡珮宜  

上列當事人間債務人異議之訴等事件，聲請人聲請停止執行，本
院裁定如下：
    主  文
聲請人以新臺幣45萬元為相對人供擔保後，本院110年度司執字
第45643號給付票款強制執行事件，於本院110年度訴字第872號
債務人異議之訴等事件終結確定前，准予停止強制執行。
    理  由
一、按有回復原狀之聲請，或提起再審或異議之訴，或對於和解
    為繼續審判之請求，或提起宣告調解無效之訴，撤銷調解之
    訴，或對於許可強制執行之裁定提起抗告時，法院因必要情
    形，或依聲請定相當並確實之擔保，得為停止強制執行之裁
    定，強制執行法第18條第2項定有明文。
二、經查：
　㈠聲請人以其已對於相對人提起債務人異議之訴之事由，聲請
    裁定停止本院110年度司執字第45643號相對人與聲請人間給
    付票款強制執行事件（下稱系爭執行程序），有本院110年
    度訴字第872號債務人異議之訴等事件卷宗可稽。是依上開
    規定，聲請人聲請停止系爭執行程序，自屬有據，應予准許
    。
　㈡又按債務人依強制執行法第18條第2項所供之擔保，係備供債
    權人因停止強制執行程序所受損害之賠償，其數額應依強制
    執行程序停止後，債權人因不能即時取償所受之損害額定之
    ，非以執行標的物之價值為依據。茲審酌：
  1.相對人於系爭執行程序，請求聲請人給付之新臺幣（下同）
    200萬元及其利息等債權，如停止執行，相對人將遭受上開
    本金遲延受償之利息損害，且該項損失之利率，應依法定利
    率即週年利率百分之5計算，並不受利率波動之影響，較為
    客觀妥適。
  2.又聲請人提起之債務人異議之訴，其訴訟標的金額為200萬
    元，亦有該卷所附裁判費審核單可稽，應適用民事通常程序
    ，且得上訴至第三審。參照司法院所頒「各級法院辦案期限
    實施要點」第2條規定，民事通常程序第一審審判案件期限
    為1年4月，第二審審判期限為2年，第三審審判期限為1年，
    故預計至第三審終結為止，審理期間約需4年4個月始得終結
    確定，此為相對人因該訴訟停止執行不能即時取償之利息損
    害期間。
  3.據上推估，相對人因停止強制執行程序，不能即時取償所受
    之損害額，約為45萬元【計算式：200萬元5%4年4月＝43萬
    3,333元（元以下四捨五入），取其整數為45萬元）。從而
    ，依前揭說明，酌定聲請人應對相對人因停止強制執行可能
    遭受之損害提供如主文所示之擔保金額。
三、依強制執行法第18條第2項，裁定如主文。
中　　華　　民　　國　　110 　年　　6 　　月　　21　　日
              　　民事第一庭  法　官  陳淑卿
以上正本係照原本作成。
如對本裁定抗告，應於收受裁定正本送達後10日內向本院提出抗
告狀，並繳納抗告裁判費新臺幣1,000元整。
中　　華　　民　　國　　110 　年　　6 　　月　　22　　日
                              書記官  謝璧卉